【裁判字號】    95,聲,674
【裁判日期】    950623
【裁判案由】    返還擔保金
【裁判全文】
臺灣高雄地方法院民事裁定               95年度聲字第674號
聲  請  人  台東區中小企業銀行股份有限公司
法定代理人  甲○○
代  理  人  丙○○
相  對  人  乙○○○
當事人間聲請返還擔保金事件，本院裁定如下：
  主    文
本院民國九十三年度存字第三五六六號提存事件聲請人所提存之
擔保金新台幣陸萬元准予返還。
  理    由
一、按訴訟終結後，供擔保人證明已定20日以上期間催告受擔保
    利益人行使權利而未行使者，法院應依供擔保人之聲請，以
    裁定命返還其提存物，民事訴訟法第104 條第1 項第3 款定
    有明文。又按因假處分或假扣押所供之擔保，係為擔保受擔
    保利益人因不當假處分或假扣押所受損害而設。倘執行法院
    已依聲請或依職權實施假處分或假扣押之執行者，則在執行
    法院撤銷其執行程序前，受擔保利益人所受損害仍可能繼續
    發生，損害額既未確定，自無強令其行使權利之理。故在假
    處分或假扣押所供之擔保，供擔保人依民事訴訟法第106 條
    準用同法第104第1項第2 款（舊法）規定，聲請以裁定命返
    還其擔保金之場合，必待假處分或假扣押之執行程序已撤銷
    （如債權人收受假扣押或假處分裁定未逾三十日者，應一併
    聲請撤銷該裁定），始得謂與民事訴訟法第104 條第1項第2
    款所定之「訴訟終結」相當（參照最高法院民國85年度台抗
    字第645 號、86年度台抗字第53號、87年度台抗字第234 號
    裁定意旨）。
二、聲請意旨略以：聲請人前遵本院93年度裁全字第5749號假扣
    押民事裁定，為擔保假扣押強制執行，曾提供新臺幣（下同
    ）60000 元，以本院93年度存字第3566號擔保提存事件受理
    在案。茲因聲請人聲請假扣押相對人所有不動產後，業據其
    他債權人以本院93年度執字第52916 號強制執行事件調卷拍
    賣執行完畢而訴訟終結，乃聲請本院裁定通知受擔保利益人
    即相對人於一定期間內行使權利，並經本院於95年5 月4日
    裁定命相對人於裁定送達後21日內，就其因聲請人所為假扣
    押，如受有損害，應向聲請人行使權利，惟相對人迄未行使
    權利等情，並提出提存書影本及戶籍謄本各一件為證。
三、經查，聲請人主張上情，業據本院查詢無誤，並依職權調取
    提存卷、假扣押及強制執行卷宗審閱無訛。從而，聲請人聲
    請發還擔保金，於法有據，應予准許。
四、依民事訴訟法第104條第1項第3款，裁定如主文。
中    華    民    國    95    年    6     月    23    日
                      民事第二庭法  官  李昭彥
正本證明與原本無異。
如不服本裁定應於送達10日內向本院提出抗告狀，並繳納裁判費
新台幣1,000元。
中    華    民    國    95    年    6     月    23    日
                                書記官  余幼芳


司法院資訊處製作；財團法人民間司法改革基金會備份。
